【裁判字號】    98,苗小,50
【裁判日期】    980319
【裁判案由】    清償借款
【裁判全文】
臺灣苗栗地方法院民事小額判決          98年度苗小字第50號
原      告  國泰世華商業銀行股份有限公司
法定代理人  甲○○
訴訟代理人  丙○○
訴訟代理人  丁○○
被      告  乙○○
上列當事人間請求清償借款事件，本院於民國98年3月5日言詞
辯論終結，判決如下：
    主  文
被告應給付原告新臺幣壹萬貳仟伍佰伍拾壹元，及自民國九十五
年一月五日起至清償日止，按週年利率百分之十三點四五計算之
利息，暨按利率百分之二十計算之違約金。
訴訟費用新臺幣壹仟元由被告負擔。
本判決得假執行。
    事實及理由
壹、程序方面
一、按訴狀送達後，原告不得將原訴變更或追加他訴，但擴張或
    減縮應受判決事項之聲明者，不在此限，民事訴訟法第255
    條第1 項第3 款定有明文。本件原告原訴之聲明為被告應給
    付原告新臺幣（下同）37,456元，及其中本金37,129元自民
    國（下同）95年1 月5 日起至清償日止，按年息百分之13.4
    5 計算之利息。另本金於95年1 月5 日起至清償日止按前述
    利率百分之20計算之違約金。嗣於本院98年3 月5 日言詞辯
    論期日，就訴之聲明本金部分，減縮為12,551元，核屬減縮
    應受判決事項之聲明，揆諸首揭規定，並無不合，應予准許
    。
貳、實體方面
一、原告起訴主張：被告與原告訂有「U-Life現金卡契約書」，
    經核貸新臺幣（下同）70,000元之循環額度，借款期間自92
    年4 月29日起至93年4 月29日止，借款利率則按原告牌告基
    準利率加年息百分之9.4 計算，嗣後隨原告基準利率調整而
    隨同調整，目前按年息百分之13.45 計算。被告應按期清償
    ，若未依約履行，則視為全部到期，除應按前開約定之利率
    計息外，其逾期在6 個月內者，按上開利率百分之10，逾期
    在6 個月以上者，按上開利率百分之20計付違約金。詎被告
    ，未依約付息，應視為全部到期，屢經催討，不獲置理，現
    尚積欠借款12,551元及如主文第一項所示之利息及違約金未
    清償。為此，本於消費借貸之法律關係，訴請被告如數給付
    ，並聲明求為判決如主文第一項所示等語。
二、被告方面：被告於最後言詞辯論期日，對於原告之主張予以
    認諾。
三、按當事人於言詞辯論時為訴訟標的之捨棄或認諾者，應本於
    其捨棄或認諾為該當事人敗訴之判決；民事訴訟法第384 條
    定有明文。查原告主張之事實，業據其提出與陳述相符之現
    金卡契約書、放款帳務查詢單、債權明細表，復經被告到庭
    認諾原告之主張。從而，原告本於消費借貸契約之法律關係
    ，訴請被告給付如主文第1 項所示之金額、利息、違約金，
    即無不合，應予准許。
四、本件係訴訟標的金額在100,000 元以下之民事小額訴訟，本
    院為被告敗訴判決部分，自應依民事訴訟法第436 條之20規
    定，依職權宣告假執行。
五、訴訟費用負擔之依據：民事訴訟法第78條。
中    華    民    國    98    年    3     月    19    日
                  苗栗簡易庭法  官  伍偉華
以上正本係照原本作成。
如不服本判決，應於判決送達後20日內，以判決違背法令為理由
，向本院提出上訴狀並表明上訴理由，及須按他造當事人之人數
附繕本。上訴理由應表明：
  一、原判決所違背之法令及其具體內容。
  二、依訴訟資料可認為原判決有違背法令之具體事實。
如未表明上訴理由者，應於上訴後20日內向本院提出上訴理由。
當事人如對本件訴訟內容有所疑義，得聲請閱卷。
                            書記官  黎東成
中    華    民    國    98    年    3     月    19    日


司法院資訊處製作；財團法人民間司法改革基金會備份。
